ACORDAO-COMPLETO-2382793

ACÓRDÃO DE RELAÇÃO

ACÓRDÃO DE RELAÇÃO 13898/2019 ATA 42/2019 - PRIMEIRA CÂMARA

Acórdão 13898/2019-TCU-Primeira Câmara
	Os Ministros do Tribunal de Contas da União ACORDAM, por unanimidade, com fundamento nos arts. 1º, inciso V, e 39, inciso II, da Lei 8.443/1992, c/c os arts. 1º, inciso VIII, 143, inciso II, 259, inciso II, e 260, § 5º, do Regimento Interno/TCU e no art. 7º, inciso I, da Resolução/TCU 206/2007, em considerar prejudicada a apreciação do mérito dos atos de concessão de pensão civil a seguir relacionados, por perda de objeto, tendo em vista o falecimento dos interessados ou o advento do termo final das condições objetivas necessárias à manutenção do benefício, de acordo com os pareceres emitidos nos autos:
1. Processo TC-Processo 011.989/2019-0 (PENSÃO CIVIL) 
	1.1. Interessados: Bruno Araujo de Brito (XXX.437.227-XX) ; Carla Araujo de Brito (XXX.384.877-XX) ; Cely Facina dos Santos (XXX.900.307-XX) ; Dalva Alegria Guimaraes (XXX.528.357-XX) ; Elizete Gomes Barbosa da Silva (XXX.710.137-XX) ; Ercilia Alves de Oliveira Farias (XXX.758.657-XX) ; Herminio da Silva Pinheiro (XXX.781.907-XX) ; Iris Déa de Abreu Neves (XXX.945.457-XX) ; Janete Pereira Canella (XXX.658.547-XX) ; Jose Flavio Rohana Magalhães (XXX.569.807-XX) ; Leny Leal da Silva (XXX.503.597-XX) ; Lisabete Saldanha Araujo de Brito (XXX.862.227-XX) ; Magdalena Teixeira Ferreira (XXX.911.747-XX) ; Maria Teodora Machado Valim (XXX.625.547-XX) ; Mavilde Teixeira de Carvalho (XXX.130.357-XX) ; Patrick Costa dos Santos (XXX.946.827-XX) ; Vera Lucia Rosa da Conceição Martins (XXX.206.417-XX) ; Yara da Silva Medeiros (XXX.834.827-XX) .
	1.2. Órgão/Entidade: Universidade Federal Fluminense - UFF.
	1.3. Relator: Ministro-Substituto Marcos Bemquerer Costa.
	1.4. Representante do Ministério Público: Procurador Rodrigo Medeiros de Lima.
	1.5. Unidade Técnica: Secretaria de Fiscalização de Pessoal (Sefip) .
	1.6. Representação legal: não há.
	1.7. Determinações/Recomendações/Orientações: não há.

Primeira Câmara

Universidade Federal Fluminense - UFF.

Bruno Araujo de Brito (XXX.437.227-XX); Carla Araujo de Brito (XXX.384.877-XX); Cely Facina dos Santos (XXX.900.307-XX); Dalva Alegria Guimaraes (XXX.528.357-XX); Elizete Gomes Barbosa da Silva (XXX.710.137-XX); Ercilia Alves de Oliveira Farias (XXX.758.657-XX); Herminio da Silva Pinheiro (XXX.781.907-XX); Iris Déa de Abreu Neves (XXX.945.457-XX); Janete Pereira Canella (XXX.658.547-XX); Jose Flavio Rohana Magalhães (XXX.569.807-XX); Leny Leal da Silva (XXX.503.597-XX); Lisabete Saldanha Araujo de Brito (XXX.862.227-XX); Magdalena Teixeira Ferreira (XXX.911.747-XX); Maria Teodora Machado Valim (XXX.625.547-XX); Mavilde Teixeira de Carvalho (XXX.130.357-XX); Patrick Costa dos Santos (XXX.946.827-XX); Vera Lucia Rosa da Conceição Martins (XXX.206.417-XX); Yara da Silva Medeiros (XXX.834.827-XX).

MARCOS BEMQUERER

não há.

Procurador Rodrigo Medeiros de Lima.

PENSÃO CIVIL (PCIV)

Secretaria de Fiscalização de Pessoal (Sefip).